【裁判字號】    97,交上易,284
【裁判日期】    971024
【裁判案由】    過失傷害
【裁判全文】
臺灣高等法院刑事判決               97年度交上易字第284號
上  訴  人  臺灣臺北地方法院檢察署檢察官
被      告  乙○○
                    樓
選任辯護人  陳俊成律師
上列上訴人因被告過失傷害案件，不服臺灣臺北地方法院97年度
交易字第295號，中華民國97年8月28日第一審判決（起訴案號：
臺灣臺北地方法院檢察署97年度偵字第9602號），提起上訴，本
院判決如下：
    主  文
上訴駁回。
    理  由
一、按不服地方法院之第一審判決而上訴者，應向管轄第二審之
    高等法院為之；上訴書狀應敘述具體理由；第二審法院認為
    上訴書狀未敘述理由或上訴有第362 條前段情形，應以判決
    駁回之，刑事訴訟法第361條第1、2項、第367條前段明文規
    定。而所謂具體理由，必係依據卷內既有訴訟資料或提出新
    事證，指摘或表明第一審判決有何採證認事、用法或量刑等
    足以影響判決本旨之不當或違法，而構成應予撤銷之具體事
    由，始克當之（例如：依憑證據法則具體指出所採證據何以
    不具證據能力，或依憑卷證資料，明確指出所為證據證明力
    之判斷如何違背經驗、論理法則）；倘僅泛言原判決認定事
    實錯誤、違背法令、量刑失之過重或輕縱，而未依上揭意旨
    指出具體事由，或形式上雖已指出具體事由，然該事由縱使
    屬實，亦不足以認為原判決有何不當或違法者（例如：對不
    具有調查必要性之證據，法院未依聲請調查亦未說明理由，
    或援用證據不當，但除去該證據仍應為同一事實之認定），
    皆難謂係具體理由，俾與第二審上訴制度旨在請求第二審法
    院撤銷、變更第一審不當或違法之判決，以實現個案救濟之
    立法目的相契合，並節制濫行上訴（最高法院97年度台上字
    第892號判決參照）。是倘上訴人之上訴書狀雖敘述上訴理
    由，形式上雖已指出具體事由，然該事由縱使屬實，亦不足
    以認為原判決有何不當或違法者，即與未敘述具體理由無異
    ，所為上訴，即非適法。
二、經查原判決認上訴人即被告乙○○之自白、證人即告訴人甲
    ○○、告訴代理人姜智逸之證詞、卷附道路交通事故現場圖
    、道路交通事故調查報告表、道路交通事故補充資料表、告
    訴人之國泰綜合醫院診斷證明書、明星公司基本資料查詢報
    表、車籍資料查詢基本資料詳細畫面報表為據，認定被告有
    業過失傷害犯行，並審酌被告行經行人穿越道不依規定讓行
    人優先通行，因而致人受傷，有道路交通管理處罰條例第86
    條第1項之加重事由，且被告確於肇事後停留現場承認為肇
    事人，有修正前刑法第62條前段自首之減輕事由，而依法先
    加後減，及被告並無前科，素行良好，其過失程度、告訴人
    所受傷害程度、被告坦承犯行之態度，並有意與告訴人和解
    ，然賠償金額不偕致和解無法成立等一切情狀，量處有期徒
    刑月，並諭知易科罰金以新台幣1千元折算1日等情，均已
    詳敘所憑證據、認定理由及量刑依據。從形式上觀察，原判
    決並無認定事實錯誤、量刑瑕疵或違背法令之情形可言。
三、檢察官提起上訴，所提書狀敘明上訴理由雖以：(一)茲據告訴
    人具狀補充陳稱：被告有充分資力，卻拒與告訴人和解，刻
    意逃避其賠償責任，犯後態度惡劣；車禍肇事時，係由路人
    代為報案，被告自首動機尚非無疑。(二)被告犯後態度惡劣，
    未與告訴和解，又係經行人穿越道不優先禮讓行人通行而肇
    事，違反交通法規義務情節重大，量刑似有過輕云云。惟告
    訴人之告訴，目的在促使偵查權之發動，而案件之起訴或上
    訴，目的在案件之繫屬，亦即「當事人」與法院發生訴訟關
    係。此處所謂之當事人，係指檢察官及被告，告訴人並不在
    其中。從而，案件審理程序中，檢察官單純引述告訴人之觀
    點或論述，做為訴訟攻防，而非以當事人角色對證據價值的
    主觀判斷，如此易導致訴訟程序中訴訟主體定位不明。本件
    檢察官上訴理由(一)僅記載告訴人對原判決之意見陳述，而非
    以檢察官自身參與訴訟，對證據能力之取捨，證明力有無違
    背經驗、論理法則之判斷，據以檢驗原判決有無違背法令，
    或提出新事證，具體指摘原判決有何不當，殊難認其上訴書
    狀所載與刑事訴訟法第361條第2項「應敘述具體理由」之要
    件相契合，何況告訴人上揭意見，原判決均已於理由欄內詳
    述。至於檢察官上訴理由(二)，顯係對原判決就刑之量定已詳
    予說明審酌之事項，漫詞爭執，並未具體指出原判決之量刑
    有何輕重相差懸殊等裁量權濫用之情形，應認其實質上未符
    合具體之要件。綜上所述，檢察官上訴書狀雖已敘述理由，
    但其理由非屬具體，其所為上訴為不合法律上程式，應予駁
    回，並不經言詞論為之。
據上論斷，應依刑事訴訟法第367條前段、第372條，判決如主文
。
中    華    民    國    97    年    10    月    24    日
                  刑事第二庭審判長法  官  洪光燦
                                  法  官  宋明蒼
                                  法  官  林恆吉
以上正本證明與原本無異。
不得上訴。
                                  書記官  陳盈璇
中    華    民    國    97    年    10    月    24    日


司法院資訊處製作；財團法人民間司法改革基金會備份。
